臺灣高等法院民事裁定
110年度抗字第1409號
抗  告  人  陳志成  

上列抗告人因與相對人詹前文、陳阿雪間假扣押聲明異議事件，
對於中華民國110年11月19日臺灣新北地方法院110年度全事聲字
第45號所為裁定提起抗告，本院裁定如下： 
    主  文
抗告駁回。
抗告費用由抗告人負擔。
    理  由
按抗告法院為假扣押裁定前，應使債權人及債務人有陳述意見
  之機會，民事訴訟法第528條第2項定有明文。然抗告法院為裁
  定前，應使債權人及債務人有陳述意見之機會，旨在保障債權
  人及債務人之程序權，並使抗告法院能正確判斷原裁定之當否
  ，惟假扣押係保全程序，假扣押裁定具隱密性，為防止債務人
  隱匿或處分財產，以保全債權人之強制執行，其執行應依強制
  執行法第132條第1項規定，於裁定送達債務人之同時或送達前
  為之；考量此項立法趣旨，債權人對駁回其假扣押聲請之裁定
  提起抗告，倘假扣押隱密性仍應予維持，即無須使債務人有陳
  述意見之機會。本件係原法院駁回抗告人假扣押之聲請，抗告
  人不服，提起抗告，本院審酌全案情節，認無使相對人陳述意
  見之必要，核先敘明。
次按債權人就金錢請求或得易為金錢請求之請求，欲保全強制
  執行者，得聲請假扣押。假扣押，非有日後不能強制執行或甚
  難執行之虞者，不得為之。又請求及假扣押之原因，應釋明之
  。前項釋明如有不足，而債權人陳明願供擔保或法院認為適當
  者，法院得定相當之擔保，命供擔保後為假扣押，民事訴訟法
  第522條第1項、第523條第1項、第526條第1、2項定有明文。
  則請求及假扣押之原因，債權人如未先為釋明，縱就債務人所
  應受之損害供法院所定之擔保者，亦不得命為假扣押，必因釋
  明而有不足，並經債權人陳明願供擔保或法院認為適當者，始
  得命供擔保後為假扣押。即聲請假扣押事件，除審究是否有「
  金錢請求，或得易為金錢請求之請求原因」外，並須兼顧聲請
  人有無釋明假扣押原因存在，倘不能提出該能即時調查之證據
  以釋明者，自無假扣押之必要，即如非因釋明而有不足時，縱
  陳明願供擔保以代釋明，亦無足以補之，法院應駁回其聲請。
抗告人聲請及抗告意旨略以：相對人詹前文（下逕稱其名）邀
  相對人陳阿雪（下逕稱其名）為連帶保證人，向抗告人承租新
  北市○○區○○路000○0號房屋，租期自民國107年6月1日起至111
  年6月1日止，每月租金新臺幣（下同）5萬2,000元，詎詹前文
  、陳阿雪自108年10月起至110年10月止，積欠租金及水費共計
  69萬3,363元未繳納，且陳阿雪復委請代書將其所有之不動產
  辦理過戶並申請貸款，致日後有不能強制執行或甚難執行之虞
  ，聲請就詹前文、陳阿雪所有財產於69萬3,363元範圍內予以
  假扣押。原法院司法事務官駁回抗告人之聲請；抗告人不服，
  聲明異議，原法院以抗告人未能釋明本件有假扣押原因，無從
  以供擔保補釋明之欠缺，與假扣押要件不符，裁定駁回抗告人
  之異議。抗告人不服原裁定，提起抗告，請求廢棄原裁定，准
  為本件假扣押。
經查：
　㈠抗告人主張詹前文、陳阿雪尚積欠租金及水費69萬3,363元等
    情，業據提出律師函、回執、不動產租賃契約書、原法院11
    0年度司促字第28943號支付命令為證（見原法院司裁全字卷
    第5至13頁），堪認抗告人就本件假扣押之請求已為釋明。
　㈡惟抗告人就詹前文假扣押之原因，則未提供相關事證以供審
    酌。至抗告人主張陳阿雪正委由代書將其所有之不動產過戶
    並申請貸款中，固提出抗告人送達代收人張瓊勻律師與陳阿
    雪間錄音及譯文為證（見原法院全事聲卷第19至20頁），然
    上開證據僅能認為陳阿雪委請第三人協助以其所有之不動產
    辦理貸款以清償債務，無法認定陳阿雪有出售移轉其所有之
    不動產，抗告人無從據此釋明陳阿雪有脫產之虞，或其現存
    之既有財產已瀕臨成為無資力，而有難以清償債務之情形。
    抗告人復未提出其他證據釋明其對詹前文、陳阿雪有將來有
    不能強制執行或甚難執行之虞，而有假扣押之必要，縱抗告
    人陳明願供擔保，仍不得認該擔保已補釋明之欠缺，應認無
    保全假扣押之必要。原法院駁回抗告人之聲請，核無不合。
    抗告意旨仍執陳詞，指摘原裁定不當，聲明廢棄，不能認有
    理由。　
據上論結，本件抗告為無理由，爰裁定如主文。
中　　華　　民　　國　　110 　年　　12　　月　   20 　日
                  民事第五庭    
                      審判長法  官  賴劍毅
                            法  官  洪純莉
                            法  官  陳君鳳
正本係照原本作成。
不得再抗告。
中　　華　　民　　國　　110 　年　　12　　月　　20　　日

  　　　　　　　　　　　　　書記官  郭姝妤